【裁判字號】    97,竹交簡,353
【裁判日期】    970731
【裁判案由】    公共危險
【裁判全文】
臺灣新竹地方法院刑事判決             97年度交易字第111號
聲  請  人  臺灣新竹地方法院檢察署檢察官
被      告  甲○○
上列被告因公共危險案件，經檢察官聲請簡易判決處刑（97年度
撤緩偵字第48號），本院認不應依簡易程序審理，裁定改依通常
程序審理（原簡易判決處刑案號：97年度竹交簡字第353 號），
判決如下：
    主  文
本件公訴不受理。
    理  由
一、聲請簡易判決處刑意旨略以：被告甲○○於民國97年1 月22
    日凌晨零時許在新竹市○○路錢櫃KTV 與打工之同事飲酒，
    至同日3 時許已不能安全駕駛動力交通工具，仍騎乘車號11
    5 ─BRU 號機車返家，嗣於同日4 時16分許行經新竹市科學
    園區○區○路與新安路口，因違規闖紅燈為警攔查，經警測
    試其呼氣所含酒精濃度值為每公升0.783 毫克，因認被告涉
    犯刑法第185 條之3 酒後駕車罪嫌等語。
二、按起訴之程序違背規定者，應諭知不受理之判決，並得不經
    言詞辯論為之，刑事訴訟法第303 條第1 款、第307 條定有
    明文。次按被告接受撤銷緩起訴處分書後，得於七日內以書
    狀敘述不服之理由，經原檢察官向直接上級法院檢察署檢察
    長或檢察總長聲請再議，同法第256 條之1 第1 項亦定有明
    文。又檢察官為緩起訴處分者，得命被告於一定期間內遵守
    或履行刑事訴訟法第253 條之2 第1 項各款所定事項，被告
    於緩起訴期間內如有違背上開應遵守或履行事項之規定時，
    檢察官得依職權或依告訴人之聲請，撤銷原緩起訴處分，繼
    續偵查或起訴，刑事訴訟法第253 條之2 第1 項、第253 條
    之3 第1 項第3 款雖分別定有明文，然檢察官倘欲就已偵查
    終結之原緩起訴案件，繼續偵查或起訴，應以原緩起訴處分
    係經合法撤銷者，且該撤銷緩起訴處分亦應經合法送達被告
    ，被告未於再議期間提出再議為前提，亦即該撤銷緩起訴處
    分係合法撤銷，且經確定後，檢察官方能繼續偵查或起訴，
    此乃法理上所當然，倘檢察官所為之撤銷緩起訴處分，並未
    合法送達被告，致被告無法依刑事訴訟法第256 條之1 第1
    項規定之再議期間聲請再議，於該撤銷緩起訴處分尚未確定
    之情況下，檢察官即逕行提起公訴（或聲請簡易判決處刑）
    時，其後所提起之公訴（或聲請簡易判決處刑），應視其原
    緩起訴期間已否屆滿，分別適用刑事訴訟法第303 條第1 款
    或第4 款為不受理之判決，始為適法；如原緩起訴期間尚未
    屆滿，應認其起訴（或聲請簡易判決處刑）之程序違背規定
    ，而依同法第303 條第1 款之規定為不受理之判決。
三、經查：本件被告甲○○因上開服用酒類，不能安全駕駛動力
    交通工具而駕駛等犯行，經臺灣新竹地方法院檢察署檢察官
    於97年1 月24日以97年度速偵字第177 號為緩起訴處分，緩
    起訴期間為1 年，並命被告應於緩起訴處分確定及臺灣新竹
    地方法院檢察署緩起訴處分命令通知書送達後1 個月內，向
    財團法人臺灣更生保護會新竹分會支付緩起訴處分金3 萬元
    ，經依職權送再議後，經臺灣高等法院檢察署於97年2 月13
    日以97年度上職議字第1521號駁回再議而確定，是該緩起訴
    期間起算日為97年2 月13日，緩起訴期滿日為98年2 月12日
    ，上開應遵守義務之期間為97年2 月22日起至97年3 月21日
    止，嗣該緩起訴處分命令通知書經於97年3 月17日送達被告
    後，被告均未如期繳納上開處分金，檢察官因而於97年4 月
    26日以97年度撤緩字第43號撤銷原緩起訴處分，並於97年5
    月28日以97年度撤緩偵字第48號就被告上開公共危險犯行聲
    請簡易判決處刑，並於97年6 月9 日繫屬本院審理等情，此
    有各該緩起訴處分書、台灣高等法院檢察署處分書、執行緩
    起訴處分命令通知書、撤銷緩起訴處分書等件附於偵查卷宗
    ，新竹市警察局第二分局埔頂派出所緩起訴處分書被告簽領
    寄存文件紀錄表附於本院卷可稽（本院97年度竹交簡字第35
    3 號卷頁6） ；然另查：被告原住所雖係設於新竹市○區○
    ○里○○鄰○○路15號2 樓，然於97年3 月4 日即遷往新竹市
    ○區○○里○○鄰○○路284 巷4 號，此除據被告母親曹憶華
    到庭陳述明確外，且有本院依職權查詢之被告基本資料查詢
    結果、被告戶籍謄本在卷可稽，而檢察官於97年4 月26日作
    成之上開撤銷緩起訴處分書，竟仍向被告位於新竹市○區○
    ○里○○鄰○○路15號2 樓之舊址送達，經於97年5 月7 日寄
    存新竹市警察局第二分局埔頂派出所後，迄今被告均未前往
    領取等情，亦有臺灣新竹地方法院檢察署送達證書（見97年
    度撤緩偵字第48號偵查卷頁2） 、新竹市警察局第二分局埔
    頂派出所檢送本院之簽領紀錄表在卷可稽（本院97年度竹交
    簡字第353 號卷頁9 ，按：其上並未有被告簽收紀錄），則
    檢察官對於被告撤銷緩起訴處分之處分，顯然並未合法送達
    被告，被告迄今亦未簽收受領，致被告無法依法行使再議權
    利，該撤銷緩起訴之處分即尚未終局確定，則原緩起訴處分
    尚不能視為已經合法撤銷，則臺灣新竹地方法院檢察署檢察
    官於原緩起訴期間未屆滿前之97年5 月28日另向本院聲請簡
    易判決處刑，其程序即屬違背規定，本院自應改依通常程序
    ，且不經言詞辯論，諭知不受理之判決。
四、據上論斷，應依刑事訴訟法第452 條、第303 條第1 款、第
    307 條，判決如主文。
中    華    民    國    97    年    7     月    31    日
                    交通法庭    法  官  蔡川富
以上正本證明與原本無異。
如不服本判決，應於判決送達後10日內向本院提出上訴狀（應附
繕本），上訴於臺灣高等法院。
中    華    民    國    97    年    7     月    31    日
                                書記官  陳秀子


司法院資訊處製作；財團法人民間司法改革基金會備份。
